臺灣南投地方法院民事簡易裁定
111年度投簡字第411號
原      告  黃柏瀚  
            鄧寶蕙  
            廖新勝  


共      同
訴訟代理人  張英一律師
複  代理人  鄭中睿律師
上列原告與被告李錦德等間請求拆除地上物返還土地事件，裁定
如下：
    主  文
原告應於本裁定送達翌日起10日內，向本院聲請閱卷，補正以坐
落南投縣○○鎮○○段000000地號土地上長條水泥墩、鐵皮圍籬之所
有出資興建之人為被告，並提供其等最新戶籍謄本（記事欄勿省
略），及更正當事人及聲明。逾期未補正本項內容，即依民事訴
訟法第436條第2項及第249條第2項第1款規定，判決駁回原告之
訴。
    理  由
一、所謂「當事人適格」，係指具體訴訟可為當事人之資格，得
    受本案之判決而言。此種資格，稱為訴訟實施權或訴訟行為
    權。判斷當事人是否適格，應就該具體之訴訟，依當事人與
    特定訴訟標的之法律關係定之，且當事人適格為訴權存在之
    要件，屬法院應依職權調查之事項（最高法院95年度台抗字
    第78號裁定、96年度台上字第1780號判決意旨參照）。拆除
    地上物，係事實上之處分行為，如地上物為共有，依民法第
    819條第2項規定，其處分應得共有人全體之同意（最高法院
    86年度台上字第400號判決意旨參照）。故訴請共有人拆除
    共有之地上物，其為訴訟標的之法律關係，於共有人全體有
    法律上之利害關係，對於共同訴訟人之全體即屬必須合一確
    定，應以共有人全體為被告，當事人始為適格。
二、原告之訴，有當事人不適格者，法院得不經言詞辯論，逕以
    判決駁回之。但其情形可以補正者，審判長應定期間先命補
    正（民事訴訟法第249條第2項第1款）。前揭規定於簡易訴
    訟程序亦有適用（民事訴訟法第436條第2項）。
三、本件原告主張拆除坐落南投縣○○鎮○○段000000地號土地上由
    被告出資興建之長條水泥墩、鐵皮圍籬（下稱系爭地上物）
    ，惟被告辯稱：出資興建系爭地上物之人除被告李錦德、李
    妙外，尚有其餘出資人等語，依前開說明，原告自應以系爭
    地上物之全體共有人為被告，始為當事人適格，然原告迄今
    仍僅列李錦德、李妙為被告，其當事人適格即有欠缺。惟上
    開事項非不能補正，爰限原告應於主文所定期限，補正如主
    文所示之內容，倘逾期未補正主文所示之內容，即依民事訴
    訟法第436條第2項及第249條第2項第1款規定，以當事人不
    適格為由，逕以判決駁回原告之訴
四、依民事訴訟法第436條第2項、第249條第2項第1款，裁定如
    主文。
中　　華　　民　　國　　111 　年　　10　　月　　26　　日
                  南投簡易庭  法  官  鄭煜霖
以上為正本係照原本作成。
本裁定不得抗告。
中　　華　　民　　國　　111 　年　　10　　月　　26　　日
                              書記官  洪妍汝